【裁判字號】    97,易,1116
【裁判日期】    971120
【裁判案由】    竊盜等
【裁判全文】
臺灣高雄地方法院刑事判決              97年度易字第1116號
公  訴  人  臺灣高雄地方法院檢察署檢察官
被      告  戊○○
                    （另案於臺灣高雄監獄執行中）
上列被告因竊盜等案件，經檢察官提起公訴（97年度偵字第1387
0 號），嗣被告於本院準備程序進行中就被訴事實為有罪之陳述
，經告知簡式審判程序之旨，並聽取被告與公訴人之意見後，本
院裁定改依簡式審判程序審理，判決如下：
    主  文
戊○○犯侵占遺失物罪，處罰金新臺幣伍仟元，如易服勞役，以
新臺幣壹仟元折算壹日；又犯竊盜罪，累犯，處有期徒刑拾月；
又犯竊盜罪，累犯，處有期徒刑肆月；又犯行使偽造特種文書罪
，累犯，處有期徒刑月；又犯共同攜帶兇器竊盜罪，累犯，處
有期徒刑玖月，扣案之接桿式扳手、老虎夾、鐮刀、香蕉刀、鋸
子、鉗子各壹支及尖嘴鉗參支，沒收之。有期徒刑部分應執行有
期徒刑貳年，扣案之接桿式扳手、老虎夾、鐮刀、香蕉刀、鋸子
、鉗子各壹支及尖嘴鉗參支，沒收之。
    犯 罪 事 實
一、戊○○前因竊盜案件，經本院以93年度易字第490 號判決判
    處有期徒刑1 年2 月確定，送監執行後，於民國94年5 月15
    日縮刑期滿執行完畢。詎猶不知悔改，而為下列犯行：
  (一)於97年4 月16日某時，在高雄縣旗山鎮廣福里堤防邊，拾獲
    不詳人士所遺失之不詳號碼車牌2 面（因該車牌業經戊○○
    於後列(四)之犯罪事實中重新組合偽造，無法辨識原來車牌號
    碼），竟意圖為自己不法之所有，將該車牌2 面證侵占入己
    。
  (二)於97年4 月22日上午6 時30分許，在臺南縣關廟鄉○○村○○街126 號前，見李益志所有（由乙○○使用）之車號TV-4
    080 號自小客車1 輛（價值約新臺幣【下同】5 萬元）停放
    該址前，且該車之鑰匙未取下，乃基於意圖為自己不法所有
    之犯意，徒手以該車之鑰匙開啟電門鎖發動引擎之方式，將
    車駛離現場而竊取得手。
  (三)基於為自己不法所有之意圖，於97年4 月22日至同年月25日
    間某日，在屏東縣九如鄉某路旁，以徒手之方式，自車牌號
    碼不詳之自小客車上（因該車牌業經戊○○於後列(四)之犯罪
    事實中重新組合偽造，無法辨識原來車牌號碼），拔下該車
    車牌1 面，得手後旋即離開現場。
  (四)為掩飾犯罪事實(二)所竊得之自小客車係贓車，乃基於行使偽
    造特種文書之犯意，於97年4 月26日下午4 時許，在高雄縣
    旗山鎮中山公園內，將犯罪事實(一)所侵占之車牌2 面及犯罪
    事實(三)所竊得之車牌1 面，以起子及榔頭挖起車牌號碼另行
    黏合組裝之方式，偽造車牌號碼4472-PB 號之車牌2 面後，
    於97年5 月1 日在高雄縣旗山鎮廣福里堤防邊，將上開偽造
    之4472-PB 號車牌2 面懸掛在犯罪事實(二)所竊得之TV-4080
    號自小客車上以行使，足生損害於公路監理機關對於車籍管
    理之正確性。
  (五)與甲○○（嗣到案後另行審結）基於意圖為自己不法所有之
    犯意聯絡，於97年5 月9 日上午6 時50分許，共同駕駛上開
    懸掛4472-PB 號偽造車牌之自小客車，並攜帶戊○○所有客
    觀上可供兇器使用之接桿式扳手、老虎夾、鐮刀、香蕉刀、
    鋸子、鉗子各1 支及尖嘴鉗3 支，沿路尋找可行竊之財物，
    途經高雄縣內門鄉○○村○○○段1147地號前時，見丙○○
    停放在該處之挖土機內有無線電車裝台1 台（價值約1,000
    元）及老虎鉗1 支（價值約2 、300 元），認有機可趁，即
    由甲○○負責把風，戊○○負責下車行竊之方式，竊取上開
    無線電車裝台1 台及老虎鉗1 支，得手後二人欲駕車離開現
    場時，適丙○○與友人江光榮駕駛VU-5637 號自小貨車到場
    發覺有異，丙○○即以VU -5637號自小貨車阻擋戊○○、甲○○駕車離去並報警處理，江光榮並沿路追捕企圖下車逃逸
    之戊○○，嗣將其攔下後交由據報前來之警方處理，並扣得
    接桿式扳手、老虎夾、鐮刀、香蕉刀、鋸子、鉗子各1 支及
    尖嘴鉗3 支。
二、案經乙○○、丙○○訴由高雄縣政府警察局旗山分局報請臺
    灣高雄地方法院檢察署檢察官偵查起訴。
    理  由
一、本件被告戊○○所犯為死刑、無期徒刑、最輕本刑為3 年以
    上有期徒刑以外之罪，其等於準備程序進行中，就被訴事實
    為有罪之陳述，經本院告知簡式審判程序之旨，並聽取當事
    人之意見後，裁定改依簡式審判程序審理，合先敘明。
二、訊據被告對於前揭犯罪事實於本院審理時均坦承不諱，核與
    證人乙○○於警詢；證人丙○○、江光榮於警詢及偵查之證
    述均相符合，並有車輛協尋電腦輸入單、車輛尋獲電腦輸入
    單、扣押物品物目錄表各乙份及贓物認領保管單2 紙在卷足
    憑，足認被告之自白與事實相符，堪予採信。本案事證明確
    ，被告上開犯行，均堪以認定，應依法論科。
三、按刑法第321 條第1 項第3 款之攜帶兇器竊盜罪，係以行為
    人攜帶兇器竊盜為其加重條件，此所謂兇器，其種類並無限
    制，凡客觀上足對人之生命、身體、安全構成威脅，具有危
    險性之兇器均屬之，且祇須行竊時攜帶此種具有危險性之兇
    器為已足，並不以攜帶之初有行兇之意圖為必要（最高法院
    79年台上字第5253號判例意旨參照）。查被告為犯罪事實一
    、(五)竊盜犯行時所攜帶之接桿式扳手、老虎夾、鐮刀、香蕉
    刀、鋸子、鉗子各1 支及尖嘴鉗3 支等物，均係金屬材質，
    ，且均係手工具，質地必當堅硬，自均屬客觀上足對人之生
    命、身體、安全構成威脅，具有危險性之兇器無疑。是核被
    告就犯罪事實一、(一)所為，係犯刑法第337 條之侵占遺失物
    罪；就犯罪事實一、(二)、(三)所為，係犯同法第320 條第1 項
    之普通竊盜罪；就犯罪事實一、(四)所為，係犯同法第216 條
    、第212 行使偽造特種文書罪，其偽造之低度行為為行使之
    高度行為所吸收，不另論罪；就犯罪事實一、(五)所為，係犯
    同法第321 條第1 項第3 款之攜帶兇器竊盜罪，被告與甲○○就此部分犯行，彼此間具有犯意聯絡及行為分擔，應論以
    共同正犯。被告上開所犯各罪，犯意各別，行為互殊，應分
    論併罰。又被告前因竊盜案件，經本院以93年度易字第490
    號判決判處有期徒刑1 年2 月確定，送監執行後，於94年5
    月15日縮刑期滿執行完畢，有臺灣高等法院被告前案記錄表
    在卷可按，其於徒刑執行完畢5 年之內故意再犯上開犯罪事
    實一、(二)、(三)、(四)、(五)所示有期徒刑以上之罪，均構成累犯
    ，應各依刑法第47條第1 項加重其刑（犯罪事實一、(一)部分
    ，非有期徒刑以上之罪，不構成累犯）。爰審酌被告正值壯
    年，不思以正當方式謀取所需，為貪圖不法利益，任意侵占
    及竊取他人財物，復為掩飾所駕駛者為贓車，竟偽造車牌，
    所為實不足取，及其行竊之標的物含自小貨車，價值不低，
    犯罪情節非輕，惟念其犯後坦承犯行、態度尚可，所竊物品
    業經被害人領回等一切具體情狀，分別量處如主文所示之刑
    ，並就有期徒刑部分定其應執行之刑；所處罰金刑部分，則
    諭知如主文所示易服勞役之折算標準。扣案接桿式扳手、老
    虎夾、鐮刀、香蕉刀、鋸子、鉗子各1 支及尖嘴鉗3 支，均
    係被告所有，供上開犯罪事實一、(五)竊盜犯行所用之物，業
    據被告供陳在卷，爰依刑法第38條第1 項第2 款之規定宣告
    沒收之。至扣案偽造之4472-PB 號車牌2 面，因係被告由犯
    罪事實一、(一)、(三)犯行所取得之車牌重組而成，自非屬被告
    所有，爰不另為沒收之諭知，附此敘明。
據上論斷，應依刑事訴訟法第273 條之1 第1 項、第299 條第1
項前段，刑法第28條、第337 條、第320 條第1 項、第216 條、
第212 條、第321 條第1 項第3 款、第47條第1 項、第42條第3
項、第38條第1 項第2 款、第51條第5 款，刑法施行法第1 條之
1 ，判決如主文。
本案經檢察官丁○○到庭執行職務。
中    華    民    國    97    年    11    月    20    日
                  刑事第十庭  法  官   林揚奇
以上正本證明與原本無異。
如不服本判決應於收受本判決後10日內向本院提出上訴書狀，並
應敘述具體理由，如未敘述上訴理由者，應於上訴期間屆滿後20
日內補提理由書狀於本院（均須按他造當事人之人數附繕本）「
切勿逕送上級法院」。
中    華    民    國    97    年    11    月    20    日
                              書記官   何明昌
附錄論罪法條：
中華民國刑法第212條：
偽造、變造護照、旅券、免許證、特許證及關於品行、能力服務
或其他相類之證書、介紹書，足以生損害於公眾或他人者，處1
年以下有期徒刑、拘役或3 百元以下罰金。
中華民國刑法第216條：
行使第210 條至第215 條之文書者，依偽造、變造文書或登載不
實事項或使登載不實事項之規定處斷。
中華民國刑法第320條：
意圖為自己或第三人不法之所有，而竊取他人之動產者，為竊盜
罪，處 5 年以下有期徒刑、拘役或 5 百元以下罰金。
前二項之未遂犯罰之。
中華民國刑法第321條：
犯竊盜罪而有左列情形之一者，處六月以上、五年以下有期徒刑：
一、於夜間侵入住宅或有人居住之建築物、船艦或隱匿其內而犯之者。
二、毀越門扇、牆垣或其他安全設備而犯之者。
三、攜帶兇器而犯之者。
四、結夥三人以上而犯之者。
五、乘火災、水災或其他災害之際而犯之者。
六、在車站或埠頭而犯之者。
前項之未遂犯罰之。
中華民國刑法第337條
意圖為自己或第三人不法之所有，而侵占遺失物、漂流物或其他
離本人所持有之物者，處5 百元以下罰金。


司法院資訊處製作；財團法人民間司法改革基金會備份。
